【裁判字號】    97,易,1170
【裁判日期】    970721
【裁判案由】    竊盜
【裁判全文】
臺灣彰化地方法院刑事判決              97年度易字第1170號
公  訴  人  臺灣彰化地方法院檢察署檢察官
被      告  乙○○
上列被告因竊盜案件，經檢察官提起公訴（97年度偵字第4711號
、第5366號、第5449號），本院依簡式審判程序判決如下：
    主  文
乙○○犯如附表所示之罪，均累犯，各處如附表所示之刑。應執
行拘役壹佰貳拾日，如易科罰金，以新臺幣壹仟元折算壹日。
    事  實
一、乙○○曾於民國95年間，因詐欺案件，經本院以95年度斗簡
    字第118號判處有期徒刑4月確定，甫於同年10月12日執行完
    畢。詎仍不知悔改，復分別意圖為自己不法之所有，各於附
    表所示時、地，徒手竊取如附表所示之人所有財物，得手後
    ，以其騎乘至行竊現場之車牌號碼JFL-327號重型機車載運
    離去，並皆販售予流動資源回收商，得款均花用殆盡。嗣乙
    ○○於有偵查犯罪職權之機關或個人尚未有其他事證合理懷
    疑其涉有附表所示竊盜犯嫌前，即主動向司法警察自首附表
    所示竊盜犯行，並接受裁判。
二、案經彰化縣警察局田中分局報告臺灣彰化地方法院檢察署檢
    察官偵查起訴。
    理  由
一、本件被告乙○○所犯係死刑、無期徒刑、最輕本刑為3年以
    上有期徒刑以外之罪，其於準備程序就前揭被訴事實為有罪
    之陳述，經受命法官告知簡式審判程序之旨，並聽取其與公
    訴人之意見後，本院認無不得或不宜改依簡式審判程序進行
    之處，爰依刑事訴訟法第273條之1第1項、第284條之1，裁
    定本案由受命法官獨任進行簡式審判程序，合先敘明。
二、訊據被告乙○○對於上開事實坦承不諱，核與證人即被害人
    丙○○、己○○、甲○○於警詢時證述情節相符，且據證人
    即被害人戊○○及丁○○○於警詢、偵查中證述屬實，復有
    查獲照片7張附卷可稽，足徵被告之任意性自白與事實相符
    ，可以採信。又被告雖於97年5月26日至行政院衛生署草屯
    療養院初診，經診斷患有未明示之器質性腦徵候群、未明示
    之衝動控制障礙，有被告提出之該院診斷證明書1份在卷可
    考，惟觀諸被告之警詢及偵訊筆錄內容，被告可正確回憶行
    竊過程，陳述表達亦貼切而有邏輯性，參以被告於警、偵均
    供稱係因缺生活費始竊取附表所示之物變賣，核與其於本院
    審理時亦供稱其係因缺錢始行竊，並已將竊得之物變賣予流
    動資源回收商，得款花用殆盡等語相符，且依被告於本院開
    庭時之精神狀態，並無注意力無法集中或言詞渙散等情，其
    對本院訊問各點亦可切題回答，足認被告於行為時辨識行為
    違法或依其辨識而行為之能力，並未較一般人顯著減低，併
    此敘明。本件事證明確，被告犯行均堪認定，應予依法論科
    。
三、核被告乙○○所為，均係犯刑法第320條第1項之竊盜罪。被
    告所為上開5次竊盜犯行，犯意各別，行為互殊，應予分論
    併罰。被告有如事實欄所述前科及執行紀錄，有臺灣彰化地
    方法院檢察署刑案資料查註紀錄表、臺灣高等法院被告前案
    紀錄表各1份在卷可考，其於5年以內故意再犯本件有期徒刑
    以上之5罪，均為累犯，應各依刑法第47條第1項之規定，加
    重其刑。被告於有偵查犯罪職權之機關或個人尚未有其他事
    證合理懷疑其涉有附表所示之竊盜犯嫌前，即主動向員警陳
    明涉犯附表所示竊盜案件（詳見被告97年4月11日、同年5月
    8日、同年5月9日警局調查筆錄），其對於上開未發覺之罪
    自首而接受裁判，爰依刑法第62條前段之規定，減輕其刑，
    並依法先加後減之。爰審酌被告正值青壯，不思循正途以獲
    取個人所需，僅因缺錢花用，竟任意竊取他人財物，顯然欠
    缺法紀觀念及自我控制能力，兼衡其所竊得之財物價值、犯
    罪手段、智識程度及犯後坦承犯行之態度等一切情狀，分別
    量處如主文所示之刑，並均諭知易科罰金之折算標準，暨定
    其應執行之刑及諭知易科罰金之折算標準，以示懲儆。
據上論斷，應依刑事訴訟法第273條之1第1項、第299條第1項前
段，刑法第320條第1項、第47條第1項、第62條前段、第51條第6
款、第41條第1項前段、第2項，刑法施行法第1條之1，判決如主
文。
本案經檢察官莊佳瑋到庭執行職務。
中    華    民    國    97    年    7     月    21    日
                  刑事第二庭          法  官  尚安雅
以上正本證明與原本無異。
如不服本判決，應於判決送達後10日內，向本院提出上訴書狀，
上訴書狀應「敘述具體上訴理由」，並按他造當事人之人數附繕
本。「切勿逕送上級法院」。
告訴人或被害人對於判決如有不服具備理由請求檢察官上訴者，
其上訴期間之計算係以檢察官收受判決正本之日期為準。
中    華    民    國    97    年    7     月    23    日
                                      書記官  陳文俊
附錄本案論罪科刑法條全文：
中華民國刑法第320條
（普通竊盜罪、竊佔罪）
意圖為自己或第三人不法之所有，而竊取他人之動產者，為竊盜
罪，處 5 年以下有期徒刑、拘役或 5 百元以下罰金。
意圖為自己或第三人不法之利益，而竊佔他人之不動產者，依前
項之規定處斷。
前二項之未遂犯罰之。
附表：
┌──┬────┬──────┬──────┬─────┬──────┐
│編號│ 被害人 │  竊盜時間  │  竊取地點  │ 竊取物品 │應處之罪名及│
│    │        │  （民國）  │            │          │宣告刑      │
├──┼────┼──────┼──────┼─────┼──────┤
│ 1  │丙○○  │96年11月15日│彰化縣員林鎮│鐵塊2塊（ │乙○○竊盜，│
│    │        │23時許      │員東路2段219│重量約10公│累犯，處拘役│
│    │        │            │號屋外騎樓  │斤）      │伍拾日，如易│
│    │        │            │            │          │科罰金，以新│
│    │        │            │            │          │臺幣壹仟元折│
│    │        │            │            │          │算壹日。    │
├──┼────┼──────┼──────┼─────┼──────┤
│ 2  │己○○  │96年12月4日 │彰化縣社頭鄉│鐵塊8塊（ │乙○○竊盜，│
│    │        │22時許      │中山路1段571│重量約7公 │累犯，處拘役│
│    │        │            │號「德通汽車│斤）      │肆拾伍日，如│
│    │        │            │修護廠」旁  │          │易科罰金，以│
│    │        │            │            │          │新臺幣壹仟元│
│    │        │            │            │          │折算壹日。  │
├──┼────┼──────┼──────┼─────┼──────┤
│ 3  │甲○○  │96年12月26日│彰化縣員林鎮│鐵管5支（ │乙○○竊盜，│
│    │        │22時許      │員東路1段537│重量約16公│累犯，處拘役│
│    │        │            │巷1號屋外   │斤）      │伍拾伍日，如│
│    │        │            │            │          │易科罰金，以│
│    │        │            │            │          │新臺幣壹仟元│
│    │        │            │            │          │折算壹日。  │
├──┼────┼──────┼──────┼─────┼──────┤
│ 4  │戊○○  │97年1月12日 │彰化縣社頭鄉│鐵條6支（ │乙○○竊盜，│
│    │        │9時許       │山腳路3段513│重量約12公│累犯，處拘役│
│    │        │            │號旁        │斤）、螺絲│伍拾玖日，如│
│    │        │            │            │釘1包（重 │易科罰金，以│
│    │        │            │            │量約16公斤│新臺幣壹仟元│
│    │        │            │            │）及工業風│折算壹日。  │
│    │        │            │            │扇1支（重 │            │
│    │        │            │            │量約8公斤 │            │
│    │        │            │            │）        │            │
├──┼────┼──────┼──────┼─────┼──────┤
│ 5  │丁○○○│97年2月19日 │彰化縣員林鎮│鐵製火爐底│乙○○竊盜，│
│    │        │23時許      │林厝里泉洲巷│座1個（重 │累犯，處拘役│
│    │        │            │9之10號屋外 │量約16公斤│伍拾伍日，如│
│    │        │            │            │）        │易科罰金，以│
│    │        │            │            │          │新臺幣壹仟元│
│    │        │            │            │          │折算壹日。  │
└──┴────┴──────┴──────┴─────┴──────┘


司法院資訊處製作；財團法人民間司法改革基金會備份。
